RAFAEL LEÓN TORRES Software Developer - .NET Md

in linkedin.com/in/rafael-leon-torres-75410999



Durante los últimos 6 años, he desarrollado habilidades dentro del Backend desde el diseño e implementación de servicios Windows y aplicaciones de escritorio de windows en NET Framework y con el tiempo utilizando Frameworks más modernos como NET 6 utilizando los Service Workers, también he diseñado he implementado Web API's en NET 6 utilizando Entity Framework para el manejo de la base SQL Server, aplicando los principios SOLID para estos componentes.

En la parte de base de datos he diseñado y optimizado Stored Procedures para el manejo de grandes cantidades de información y el uso de JSON para simplificar las inserciones, consultas y las actualizaciones.

He ido aprendiendo nuevas tecnologías y profundizando mi conocimiento sobre C# .NET en mi tiempo libre y actualizándome para llevar más lejos mi trayectoria profesional.



EDUCACIÓN

UG, 2012 - 2016 Ingeniería en Comunicaciones y electrónica

Towa Software, 2018 Curso Engineering Warrior, Java & C#



EXPERIENCIA PROFESIONAL

NTT DATA 2022 - Actual

Solutions Team Leader, NTT DATA EUROPE & LATAM, CDMX

- > Proceso de asignación con cliente CITIBANAMEX
- > Implementar nuevas funcionales a las aplicaciones de escritorio del Banco
- > Mejora del performance de componentes de BD
- > Integración y despliegue continuo utilizando Bitbucket, Jenkins
- > Pruebas unitaris para los proyectos
- > Metodologías agiles SCRUM (Planeación, Diseño, Reuniones, Entergas)
- > Configuración de variables para despliegue e integración continua
- > Soporte a los diferentes ambientes QA y Producción
- > Trabajo con equipo multicultural

C# GIT | BitBucket | CI/CD | SQL Server | Sonar Cloud | Windows Forms | WPF

CECOBAN 2019 - 2022

C# .NET Developer, CECOBAN, CDMX

- > Analísis de los requerimientos del cliente
- > Diseño de arquitectura para los diferentes flujos
- > Diseño de componentes (Worker services, APIs, etc.)
- > Mejora del rendimiento de componentes para procesamiento de mayor volumen (Aplicaciones y BD)
- > Configuración de variables para despliegue e integración continua
- > Pruebas unitarias para las aplicaciones
- > Resolver vunerabilidades de código (Sonar Cloud)
- > Metodologías agíles SCRUM (Planeción, Diseño, Reuniones, Entergas)
- > Soporte a los diferentes ambientes QA y Producción
- > Diseño y optimización de Procedmientos Almacenados en SQL Server
- > Monitoreo de Flujos en tiempo real utilizando Grafana

C# Microsoft Azure TFVC CI/CD SQL Server Sonar Cloud Entity Framework

Towa Software 2018 - 2019

Jr. Software Developer, CECOBAN, CDMX

- > Curso de .NET C#
- > Curso de código limpio
- > Proceso de asignación con CECOBAN

Java C# SQL Server

+ Habilidades Principales

- > Programación Orientada a Objetos en lenguajes C++, C#
- > Principios SOLID
- > Servicios Windows, Worker services (Net 5 y 6)
- > Windows Forms, WPF
- > Web Api's
- > JSON
- > XMI
- > Micro servicios
- > CI/CD Azure DevOps, Jenkins
- > SQL Server
- > Control de versión de código TFSV, BITBUCKET
- > Entity Framework
- > WCF
- > MVC
- > JavaScript
- > Grafana
- > Job Scheduler con Quartz

> Comunicación oral y escrita

♣ OTRAS HABILIDADES

- > Manejo de tiempos
- > Empatía
- > Trabajo en equipo
- > Compromiso
- > Creatividad
- > Capacidad de respuesta.
- > Responsabilidad
- > Gestión del tiempo
- > Colaboración
- > Adaptabilidad
- > Organización

66 References

Mauricio Ramos

Software engineer, Kueski

@ Mauricio.ramos@kueski.com

+52 55 79 60 15 60

Marcelo Fernandez

Sofware Developer Sr. Net, CECOBAN

@ mfernandez@cecoban.org.mx

+52 55 21 04 77 17

Jesús Santiago Sánchez

Sofware Developer Sr. Net, QUALIS TECHNOLOGIES

@ jesus.santiagosanchez11@gmail.com

+52 77 12 834011